【裁判字號】    98,上易,413
【裁判日期】    980615
【裁判案由】    竊盜
【裁判全文】
臺灣高等法院臺南分院刑事判決         98年度上易字第413號
上  訴  人
即  被  告  甲○○
            乙○○
            丙○○
                      指定送達.
上列上訴人等因竊盜案件，不服臺灣臺南地方法院九十八年度易
字第三三八號中華民國九十八年四月廿四日第一審判決（起訴案
號：臺灣臺南地方法院檢察署九十八年度偵字第二三二六號），
提起上訴，本院判決如下：
    主  文
上訴駁回。
    理  由
一、按刑事訴訟法第三百五十條、第三百六十一條、第三百六十
    二條、第三百六十七條規定，不服地方法院之第一審判決而
    上訴者，須提出上訴書狀，並應敘述具體理由，此為上訴必
    備之程式；如所提之書狀未敘述上訴理由，或僅曾以言詞陳
    述上訴理由者，均應於上訴期間屆滿後二十日內補提理由書
    於第一審法院。第一審法院經形式審查，認逾期未補提上訴
    理由者，應定期間先命補正；逾期未補正者，為上訴不合法
    律上之程式，應以裁定駁回。倘已提出上訴理由，但所提非
    屬具體理由者，則由第二審法院以上訴不合法律上之程式，
    判決駁回。而所謂具體理由，必係依據卷內既有訴訟資料或
    提出新事證，指摘或表明第一審判決有何採證、認事、用法
    或量刑等足以影響判決本旨之不當或違法，而構成應予撤銷
    之具體事由，始克當之（例如：依憑證據法則具體指出所採
    證據何以不具證據能力，或依憑卷證資料，明確指出所為證
    據證明力之判斷如何違背經驗、論理法則）；倘僅泛言原判
    決認定事實錯誤、違背法令、採証違法、判決不公、量刑失
    之過重或輕縱，而未依上揭意旨指出具體事由，或形式上雖
    已指出具體事由，然該事由縱使屬實，亦不足以認為原判決
    有何不當或違法者（例如：對不具有調查必要性之證據，法
    院未依聲請調查亦未說明理由，或援用證據不當，但除去該
    證據仍應為同一事實之認定），皆難謂係具體理由，而應認
    其上訴為不合法律上之程式（最高法院九十七年台上字第八
    九二號判決、九十七年台上字第三二六七號判決意旨及法院
    辦理刑事訴訟案件應行注意事項第一六二點參照）。
二、本件上訴意旨略以：
  (一)上訴人即被告丙○○以其係受雇於同案被告乙○○與甲○○
    ，且被告於遭警查獲時，立即對於其他四個竊盜案件自首，
    於此可知，被告惡性非大。加上被告並非犯罪行為之謀畫者
    ，僅係受雇於他人，且本件被告犯罪所得亦僅為薪資所得，
    所得不多。本件竊盜亦未如原審所言有造成用戶之不便，原
    審判處被告應執行有期徒刑十月，被告深覺刑責過重。懇請
    撤銷原判，從輕量刑，並給予得易科罰金之判決等語。
  (二)上訴人即被告甲○○、乙○○則均以被告對上開犯罪行為深
    感悔悟，因被告二人年已四十五歲，失業後很難再度找到工
    作，才會鋌而走險動起竊取中華電信股份有限公司閒置未用
    之電纜之念頭，惟被告等並未竊取足以損害一般大眾用戶權
    益之電纜。被告等之家境均十分困頓，才會動起歪念，被告
    甲○○一家五口人，妻子無業，子女三人中雖有一人成年，
    但該子待業中，另二名子女正就讀國中及高中，完全靠被告
    甲○○一人負擔家計；被告乙○○之父母親均已經七十年歲
    左右，子女則年僅四歲及五歲，需要被告乙○○之扶養照顧
    ，然原審量刑，誠屬過重，請從輕量刑已啟被告自新等語。
三、按量刑之輕重，係屬事實審法院得依職權自由裁量之事項，
    苟以被告之責任為基礎，復已斟酌刑法第五十七條各款所列
    情狀而為刑之量定，復未逾越法定刑度，不容任意指為違法
    （最高法院九十六年台上字第七０一八號判決意旨參照）。
    經查：本件上訴人即被告甲○○、乙○○、丙○○等三人於
    原審行準備程序時為認罪之表示，且同意改行簡式審判程序
    ，有原審準備程序筆錄及審判筆錄在卷可稽（原審卷第十三
    頁、第廿七頁至第廿八頁），準此，被告等三人顯然對原審
    所列之各項證據之證據能力均不爭執。又上訴人等雖已敘述
    上訴理由，但渠等上訴理由，僅泛以原審科刑過重云云，惟
    原審判決係以被告等三人於原審準備程序及審理程序之認罪
    陳述為據並於理由欄中說明被告等三人罪刑成立之理由，審
    酌被告三人犯罪動機、手段、所得，三人參與犯罪之程度、
    恣意竊盜電信公司電信纜線，造成用戶使用的不便（詳參原
    判決附表所示各次竊得電纜線長度）、犯罪後被告丙○○始
    終坦承犯行；被告甲○○、乙○○於警詢中否認附表編號一
    至四所示犯行，嗣於偵查中始坦承全數犯行之態度等情，且
    參以被告丙○○對（原判決）附表編號一至四所示竊盜犯行
    ，於具偵查職務之司法警察尚未發覺前，即主動向警員坦承
    上開犯行，並接受裁判，符合刑法第六十二條前段規定，應
    依自首規定減輕其刑等一切情狀，在法定刑範圍內，分別判
    處如原判決附表所示之刑（五罪），並各定其應執行刑為被
    告甲○○、乙○○均為有期徒刑一年六月、被告丙○○有期
    刑十月，本院以上開加重竊盜罪之最輕本刑為有期徒刑六月
    之罪，原審已參酌上開各事由而各量處前揭應執行之刑，衡
    情並無不當。被告等三人提起本件上訴，上訴理由僅謂量刑
    過重，顯未依據卷內既有訴訟資料或提出新事證，具體指摘
    或表明第一審判決有何認事採證不當或違法之事由，或明確
    指出所為證據證明力之判斷如何違背經驗、論理法則，或其
    等於原審之自白認罪有何違反任意性之規定，徒以上開理由
    指稱原判決不當，揆諸前開說明，渠等上訴理由，自難謂係
    具體理由。依首揭說明，被告等三人上訴均違背法律上之程
    式，應以判決駁回之，並不經言詞辯論為之。
四、據上論斷，依刑事訴訟法第三百六十七條前段、第三百七十
    二條，判決如主文。
中    華    民    國    98    年    6     月    15    日
                  刑事第六庭    審判長法  官    董武全
                                      法  官    杭起鶴
                                      法  官    沈揚仁
以上正本證明與原本無異。
不得上訴。
                                      書記官    廖文靜
中    華    民    國    98    年    6     月    17    日


司法院資訊處製作；財團法人民間司法改革基金會備份。
